臺灣高等法院臺中分院刑事裁定　
110年度聲字第2199號
聲  請  人  臺灣高等檢察署臺中檢察分署檢察官     
受  刑  人  林靖芳
上列聲請人因受刑人數罪併罰有二裁判以上，聲請定其應執行之
刑（聲請案號：110年度執聲字第1038號），本院裁定如下：
    主  文
林靖芳因犯如附表所示各罪所處之刑，應執行有期徒刑拾玖年拾
月。
    理  由
一、聲請意旨略以：受刑人林靖芳因毒品危害防制條例等數罪，
    先後經判決確定如附表，數罪中雖有刑法第50條第1項但書
    所列情形，惟受刑人已請求檢察官聲請定應執行刑，有臺灣
    南投地方檢察署民國110年8月11日是否請求定應執行刑調查
    表足稽，應依刑法第50條第2項、第53條、第51條第5款規定
    ，定其應執行之刑，爰依刑事訴訟法第477條第1項聲請裁定
    。
二、按數罪併罰，有二裁判以上者，依刑法第51條之規定，定其
    應執行之刑。數罪併罰，分別宣告其罪之刑，如宣告多數有
    期徒刑者，於各刑中之最長期以上，各刑合併之刑期以下，
    定其刑期。但不得逾30年。刑法第53條、第51條第5款分別
    定有明文。又刑法第50條規定：「（第1項）裁判確定前犯
    數罪者，併合處罰之。但有下列情形之一者，不在此限：一
    、得易科罰金之罪與不得易科罰金之罪。二、得易科罰金之
    罪與不得易服社會勞動之罪。三、得易服社會勞動之罪與不
    得易科罰金之罪。四、得易服社會勞動之罪與不得易服社會
    勞動之罪。（第2項）前項但書情形，受刑人請求檢察官聲
    請定應執行刑者，依第51條規定定之。」
三、查本件受刑人因犯如附表所示數罪，經臺灣南投地方法院及
    本院先後判處如附表所示之刑確定，有各該案件判決書及臺
    灣高等法院被告前案紀錄表附卷可稽。而受刑人所犯附表編
    號1部分，為得易科罰金且得易服社會勞動之罪，所犯附表
    編號2至19部分，為不得易科罰金且不得易服社會勞動之罪
    ；本件自屬刑法第50條第1項但書規定之情形。茲據受刑人
    於110年8月11日請求檢察官就附表所示數罪聲請合併定應執
    行刑，有「臺灣南投地方檢察署刑法第50條第1項但書案件
    是否請求定應執行刑調查表」在卷為憑，合於刑法第50條第
    2項規定，本院審核結果，認檢察官聲請為有理由，應予准
    許，並衡酌受刑人所犯各罪之犯罪類型、行為態樣、手段、
    動機、侵害法益種類及責任非難程度，經整體評價後，定其
    應執行刑如主文所示。
四、受刑人所犯如附表編號1所示之罪，雖業經執行完畢，惟此
    部分與其所犯如附表編號2至19所示之罪，因符合數罪併罰
    規定，仍應合併定其應執行之刑，待檢察官執行時再予扣除
    ，附此敘明。　　
五、據上論斷，應依刑事訴訟法第477條第1項，刑法第50條第2
    項、第51條第5款、第53條，裁定如主文。
中　　華　　民　　國　　110 　年　　9 　　月　　7 　　日
                  刑事第八庭  審判長法  官  林清鈞
                                    法  官  簡婉倫
                                    法  官  黃小琴
以上正本證明與原本無異。
如不服本裁定，應於收受送達後5日內向本院提出抗告書狀(須附
繕本)。因疫情而遲誤不變期間，得向法院聲請回復原狀。

                                    書記官  李宜珊
　　　　　　　　　　　　　　　　　　
中　　華　　民　　國　　110 　年　　9 　　月　　7 　　日
附表：     編號  1 2 3 罪名  不能安全駕駛 致交通危險罪 藥事法 毒品危害防制條例 宣告刑  有期徒刑3月 有期徒刑7月 有期徒刑7月 犯罪日期  107/08/16 107/04/02 107/09/03 偵查機關 年度案號  南投地檢107年度偵字第4839號 南投地檢107年度偵字第4069號 南投地檢107年度毒偵字第1188號 最後事實審 法　院 臺灣南投地方法院 臺灣南投地方法院  臺灣高等法院 臺中分院  案　號 108年度交易字 第7號 107年度訴字 第325號 108年度上訴字 第1265號  判決日期 108/02/26 108/07/31 108/08/22 確定判決 法院 臺灣南投地方法院  臺灣南投地方法院  臺灣高等法院 臺中分院  案號 108年度交易字 第7號 107年度訴字 第325號 108年度上訴字 第1265號  判　　決 確定日期 108/04/13 108/08/20 108/08/22 是否為得易科 罰金之案件  得易科罰金 得易服社會勞動 不得易科罰金 不得易服社會勞動 不得易科罰金 不得易服社會勞動 備註  南投地檢108年度執字第984號 南投地檢108年度執字第2344號 南投地檢108年度執字第2444號   已執行完畢  編號2、9、10曾定應執行有期徒刑2年1月 （本欄空白） 
附表：     編號  4 5 6 罪名  竊盜 毒品危害防制條例 毒品危害防制條例 宣告刑  有期徒刑7月 有期徒刑1年 有期徒刑10月 犯罪日期  107/08/16 107/08/20 108/03/06 偵查機關 年度案號  南投地檢107年度偵字第3878號 南投地檢107年度毒偵字第943號等 南投地檢108年度毒偵字第255號 最後事實審 法　院 臺灣高等法院 臺中分院 臺灣南投地方法院  臺灣高等法院 臺中分院  案　號 108年度上易字 第768號 108年度訴字 第48號 108年度上訴字 第1777號  判決日期 108/09/18 108/04/30 108/11/20 確定判決 法院 臺灣高等法院 臺中分院 最高法院 臺灣高等法院 臺中分院  案號 108年度上易字 第768號 108年度台上字 第2966號 108年度上訴字 第1777號  判　　決 確定日期 108/09/18 108/09/18 108/12/07 是否為得易科 罰金之案件  不得易科罰金 不得易服社會勞動 不得易科罰金 不得易服社會勞動 不得易科罰金 不得易服社會勞動 備註  南投地檢108年度執字第2552號 南投地檢108年度執字第2553號 南投地檢108年度執字第3171號   （本欄空白） （本欄空白） 編號6、7曾定應執行有期徒刑1年2月 
附表：     編號  7 8 9 罪名  毒品危害防制條例 毒品危害防制條例 毒品危害防制條例 宣告刑  有期徒刑7月 有期徒刑1年 （2次） 有期徒刑10月 犯罪日期  108/03/06 108/02/11 108/02/12 107/03/28 偵查機關 年度案號  南投地檢108年度毒偵字第255號 南投地檢108年度毒偵字第163號 南投地檢107年度偵字第4069號 最後事實審 法　院 臺灣高等法院 臺中分院 臺灣高等法院 臺中分院 臺灣高等法院 臺中分院  案　號 108年度上訴字 第1777號 108年度上訴字 第1778號 108年度上訴字 第1948號  判決日期 108/11/20 108/10/22 108/12/31 確定判決 法院 臺灣高等法院 臺中分院 最高法院 最高法院  案號 108年度上訴字 第1777號 109年度台上字 第330號 109年度台上字 第2010號  判　　決 確定日期 108/12/07 109/01/08 109/04/22 是否為得易科 罰金之案件  不得易科罰金 不得易服社會勞動 不得易科罰金 不得易服社會勞動 不得易科罰金 不得易服社會勞動 備註  南投地檢108年度執字第3171號 南投地檢109年度執字第456號 南投地檢109年度執字第1118號   編號6、7曾定應執行有期徒刑1年2月 上開2罪曾定應執行有期徒刑1年5月 編號2、9、10曾定應執行有期徒刑2年1月 
附表：     編號  10 11 12 罪名  毒品危害防制條例 毒品危害防制條例 毒品危害防制條例 宣告刑  有期徒刑1年1月 有期徒刑5年6月 （4次） 有期徒刑5年4月 （3次） 犯罪日期  107/04/23 108/01/13 至108/02/09 108/01/13 至108/02/09 偵查機關 年度案號  南投地檢107年度偵字第4069號 南投地檢108年度偵字第1241號等 南投地檢108年度偵字第1241號等 最後事實審 法　院 臺灣高等法院 臺中分院 臺灣高等法院 臺中分院 臺灣高等法院 臺中分院  案　號 108年度上訴字 第1948號 109年度上訴字 第1075號 109年度上訴字 第1075號  判決日期 108/12/31 109/12/08 109/12/08 確定判決 法院 最高法院 最高法院 最高法院  案號 109年度台上字 第2010號 110年度台上字 第3417號 110年度台上字 第3417號  判　　決 確定日期 109/04/22 110/05/20 110/05/20 是否為得易科 罰金之案件  不得易科罰金 不得易服社會勞動 不得易科罰金 不得易服社會勞動 不得易科罰金 不得易服社會勞動 備註  南投地檢109年度執字第1118號 南投地檢110年度執字第968號    編號2、9、10曾定應執行有期徒刑2年1月 編號11至16曾定應執行有期徒刑10年  
附表：     編號  13 14 15 罪名  毒品危害防制條例 毒品危害防制條例 毒品危害防制條例 宣告刑  有期徒刑7年9月 有期徒刑2年2月 （5次） 有期徒刑1年 （2次） 犯罪日期  107/12/21 108/01/01 至108/02/27 107/12/20 107/12/23 偵查機關 年度案號  南投地檢108年度偵字第1241號等 南投地檢108年度偵字第1241號等 南投地檢108年度偵字第1241號等 最後事實審 法　院 臺灣高等法院 臺中分院 臺灣高等法院 臺中分院 臺灣高等法院 臺中分院  案　號 109年度上訴字 第1075號 109年度上訴字 第1075號 109年度上訴字 第1075號  判決日期 109/12/08 109/12/08 109/12/08 確定判決 法院 最高法院 最高法院 最高法院  案號 110年度台上字 第3417號 110年度台上字 第3417號 110年度台上字 第3417號  判　　決 確定日期 110/05/20 110/05/20 110/05/20 是否為得易科 罰金之案件  不得易科罰金 不得易服社會勞動 不得易科罰金 不得易服社會勞動 不得易科罰金 不得易服社會勞動 備註  南投地檢110年度執字第968號     編號11至16曾定應執行有期徒刑10年   
附表：     編號  16 17 18 罪名  毒品危害防制條例 毒品危害防制條例 毒品危害防制條例 宣告刑  有期徒刑8月 （2次） 有期徒刑7年8月  有期徒刑7年7月 （2次） 犯罪日期  107/12/31 107/12/08 107/12/09 107/12/11 偵查機關 年度案號  南投地檢108年度偵字第1241號等 南投地檢108年度偵字第3570號 南投地檢108年度偵字第3570號 最後事實審 法　院 臺灣高等法院 臺中分院 臺灣高等法院 臺中分院 臺灣高等法院 臺中分院  案　號 109年度上訴字 第1075號 109年度上訴字 第1672號 109年度上訴字 第1672號  判決日期 109/12/08 109/12/24 109/12/24 確定判決 法院 最高法院 最高法院 最高法院  案號 110年度台上字 第3417號 110年度台上字 第3964號 110年度台上字 第3964號  判　　決 確定日期 110/05/20 110/06/17 110/06/17 是否為得易科 罰金之案件  不得易科罰金 不得易服社會勞動 不得易科罰金 不得易服社會勞動 不得易科罰金 不得易服社會勞動 備註  南投地檢110年度執字第968號 南投地檢110年度執字第1186號    編號11至16曾定應執行有期徒刑10年 編號17至19曾定應執行有期徒刑8年8月  
附表：
編號  19   罪名  毒品危害防制條例   宣告刑  有期徒刑5年2月（2次）   犯罪日期  107/12/27 107/12/28   偵查機關 年度案號  南投地檢108年度偵字第3570號   最後事實審 法　院 臺灣高等法院 臺中分院    案　號 109年度上訴字 第1672號    判決日期 109/12/24   確定判決 法院 最高法院    案號 110年度台上字 第3964號    判　　決 確定日期 110/06/17   是否為得易科 罰金之案件  不得易科罰金 不得易服社會勞動   備註  南投地檢110年度執字第1186號     編號17至19曾定應執行有期徒刑8年8月